# 分步处置资产和长期股权投资在合并报表中的处理

提问人：hfan 时间：2016-09-28 22:46:18
某公司在第一年，将其原有一块业务出资设立了一子公司，该部分业务包括母公司原有部分人员、房产、设备、无形资产、长期股权投资等，对子公司出资时，按照评估公允价值入账，母公司单体报表在第一年确认了营业外收入、投资收益等损益，并进行了纳税申报，在合并报表将评估增值部分调整回账面价值，并确认了相应递延所得税资产。 第二年，母公司将新设立的子公司对外出售，出售时，对该子公司按收益法进行了评估，母公司单体报表上确认了投资收益，但合并报表该如何处理该部分处置损益? 是否可以这样考虑：评估采用的是收益法进行评估，是未来现金流折现价值，无法区分当时投入到子公司中固定资产、无形资产、长期股权投资增值的金额，如果认为都对应的是原有业务的一块增值的话，在交割日，交易价格高于按照原账面价值计算的净资产的差额都计入投资收益中。 或者可以这样考虑，由于上一年出资的时候，相关的固定资产、无形资产有相应的评估值，该部分评估增值的部分计入营业外收入，以评估增值后的价值计算的净资产与交易价格差异计入到投资收益中。 是否有先例可循？

回答人：chenyiwei
本案例其实就是在合并报表层面体现《企业会计准则第 33 号——合并财务报表（ 2014 年修订）》第五十条所要求的处理效果。因为在合并报表层面该业务所含的各项资产、负债的账面价值已经还原到其原先在母公司报表中的账面价值，所以你说的第一种做法“在交割日，交易价格高于按照原账面价值计算的净资产的差额都计入投资收益中”是合理的。